臺灣嘉義地方法院民事判決　　　　　　　 94年度訴字第433號
原　　　告　台南區中小企業銀行股份有限公司
法定代理人　丙○○
訴訟代理人　乙○○
被　　　告　甲○○
上列當事人間請求給付借款事件，本院於民國九十四年十月十七
日言詞辯論終結而判決如下：
    主    文
被告應給付原告新台幣（下同）貳佰壹拾萬壹仟玖佰伍拾壹元，
及自民國九十四年一月二十七日起，至清償日止，按照年息百分
之3．28計算利息，另自民國九十四年二月二十八日起，至清償
日止，逾期在六個月內清償，按前述利率加計百分之十違約金，
逾期超過六個月清償，按前述利率加計百分之二十違約金。
訴訟費用由被告負擔。
    事實及理由
壹、原告主張：
  一、被告於民國92年11月27日向原告借款2,200,000元，借款
      期限至112年11月27日，利息為年息百分之2．65，第2年
      起按當時債權人公告指數房貸利率加年息百分之1．67計
      算，第三年起按當時公告指數房貸利率加年息百分之2．
      35機動計算及調整 (目前為年息百分之3．28)。若借款人
      逾期清償時，違約金的計算方式為逾期在六個月內者，按
      約定利率加計百分之十，逾期超過六個月部分，則按約定
      利率加計百分之二十。若未按時繳納，根據授信約定書第
      5條第1款約定，借款人喪失期限利益，全部借款視為到期
      。
      被告從94年1月27日起，即未依約繳納本息，原告多次催
      討，均無效果，尚欠原告2,101,951元。於是，原告根據
      消費借貸契約法律關係提起本件訴訟，並請求如主文所記
      載聲明。
  二、提出借據影本一份，作為證明。
貳、被告經過本院合法通知，無正當理由，未向本院請假，而沒
    有在言詞辯論期日，到場陳述意見，亦未提出任何書狀，同
    時，本案沒有民事訴訟法第386條所規定情形出現（請看附
    錄法條），因此，本院依照原告聲請，由原告單獨辯論而判
    決。
參、本院判斷：
  一、原告主張的事實，有原告提出借據附卷證明，被告經過本
      院合法通知，無正當理由，而未到庭陳述意見，所以，原
      告的主張可以認定真實而被本院採信。
  二、原告根據消費借貸契約法律關係，請求被告給付主文所記
      載金額、遲延利息及違約金，具有法律上理由，應該准許
      。
肆、訴訟費用負擔依據；依照民事訴訟法第78條，判決如主文。
中　　華　　民　　國　　94　　年　　10 　月　　18　　日
                      民二庭法　官　甘  大  空
以上正本係照原本作成
如對本判決上訴須於判決送達後20日內向本院提出上訴狀
中　　華　　民　　國　　94　　年　　10 　月　　18　　日
                            書記官　陳  湘  蓉
附錄法條：
民事訴訟法第386條：「有下列各款情形之一者，法院應以裁定
駁回前條聲請，並延展辯論期日：
1　不到場之當事人未於相當時期受合法之通知者。
2　當事人之不到場，可認為係因天災或其他不可避之事故者。
3　到場之當事人於法院應依職權調查之事項，不能為必要之證
   明者。
4　到場之當事人所提出之聲明、事實或證據，未於相當時期通
   知他造者。」
